# 关于征求国际会计准则理事会《权益法：投资企业应享有的被投资单位其他净资产变动（征

提问人：fintop 时间：2013-01-22 18:43:10
做个记号先

回答人：chenyiwei
这个问题前段时间在本版面上已有所讨论。我个人不赞同征求意见稿建议的把其他权益变动中的份额确认为权益的做法，理由与附件中的“diseenting opinion”基本相似。尤其是认为结论基础中所提到的避免误导之类的理由有些苍白，因为这并不是基于会计理论、会计基本原则和基本概念框架的解释，而且是否能够真正起到避免误导的作用还是值得商榷的。其实充分的信息披露完全可以解决这个问题。我个人的意见是：会计准则的制定还是应当把对概念框架的遵循放在首位，尽可能减少和避免例外情形。毕竟“遏制利润操纵”本身并不是会计准则的目标，会计准则应当保持作为技术标准的中立性。 如果这个问题处理不当，可能导致“其他综合收益”的概念发生混乱，导致概念框架体系的内在不一致，并且不利于后续为该概念制定出一个能够概括其所包含项目共同特征的描述性定义。